# 认缴未实缴情况下出具验资报告

提问人：koodhao 时间：2018-07-06 15:04:17
某企业只有认缴未注资，现在股权转让给外国人，相关管理部门要求提供验资报告。请教大家：在只认缴未实缴的情况下，出验资报告有意义吗，审验情况是不是写认缴多少，至某年某月止未实缴？有没有类似的案例？

回答人：chenyiwei
根据《中国注册会计师审计准则第 1602 号——验资》第三条：“本准则所称验资，是指注册会计师依法接受委托，对被审验单位注册资本的实收情况或注册资本及实收资本的变更情况进行审验，并出具验资报告”。因此验资报告针对的是“注册资本的实收情况和变更情况”。在未实缴出资的情况下，不存在出具验资报告的基础。